臺灣臺南地方法院新市簡易庭民事判決
111年度新簡字第563號
原      告  王欽清  
被      告  方呈祥  


訴訟代理人  王軍凱  
上列當事人間請求損害賠償(交通)事件，經本院於民國111年11
月2日言詞辯論終結，判決如下：
    主      文
被告應給付原告新臺幣玖萬捌仟零伍拾柒元。
原告其餘之訴駁回。
訴訟費用新臺幣壹仟玖佰玖拾元，由被告負擔新臺幣壹仟零柒拾
伍元，餘由原告負擔。
本判決原告勝訴部分得假執行。
    事實及理由
一、原告起訴主張： 
　㈠被告於民國110年10月30日9時37分許，騎乘車牌號碼000-000
    0號重型機車，沿臺南市安定區台19縣○○里00000號前，未注
    意車前狀況及超車時應保持適當安全距離，由後方撞擊同向
    前方由原告騎乘之腳踏車，致原告人車倒地(下稱系爭事故)
    ，受有下背鈍挫傷(下稱系爭傷害)。刑事部分業經檢察官提
    起公訴，並經本院判處罪刑確定。
　㈡原告因此次車禍導致相關損失，請求賠償之項目及數額如下
    ：　
　　1.醫療費用新臺幣3,790元。
    2.腳踏車維修費14,067元。
    3.就醫交通費4,400元【22次、每次(來回)200元】。
　　4.工作損失52,300元(一個月工資)。
　　5.精神慰撫金104,600元(以二個月工資計)。　　
　㈢聲明：被告應賠償原告181,957元。　　
二、被告答辯略以：
　㈠對於系爭事故應由被告負全責，被告不爭執。但是對於原告
    請求之各項賠償，意見如下：
　 1.醫療費用3,790元：無意見，同意賠償。
   2.自行車維修費用14,067元：費用無意見，但是主張折舊。
   3.就醫交通費4,400元：無意見，同意賠償。
   4.工作損失52,300元(一個月工資) ：認為休養五日就夠了。
   5.精神慰撫金104,600元(以二個月工資計)：願賠償5,000元
      。 　　
  ㈡聲明：原告之訴駁回。
三、本件經協議，兩造對於下列事實不爭執：
　㈠方呈祥於110年10月30日9時37分許，騎乘車牌號碼000-0000
    號重型機車，沿臺南市安定區臺19線由北往南方向行駛，行
    經安定區臺19線新吉里146-6號前，適王欽清騎乘腳踏車在
    同向前方，方呈祥於超車時，未注意前狀況及保持安全間距
    ，由後撞擊王欽清所騎乘之腳踏車，王欽清因而人車倒地，
    受有下背鈍挫傷之傷害。　　　　　　　　　
  ㈡本件交通事故，經原告提出刑事告訴，由臺灣臺南地方檢察
    署檢察官聲請簡易判決處刑，及本院刑事庭以111年度交簡
    字第2777號審理，認定方呈祥犯過失傷害罪，判處拘役20日
    ，被告於判決後未提出上訴，並已易科罰金執行完畢。
  ㈢本件交通事故，被告應負全部肇事責任。
  ㈣被告對於原告下列賠償，無意見：
     1.醫療費用3,790元。　　　　 
     2.就醫交通費4,400元。
  ㈤原告尚未請領汽機車強制險之理賠。　
五、得心證理由：
　㈠本件原告主張被告因上開行車疏失，與原告發生交通事故，
    導致原告身體受傷及騎乘腳踏車受損，原告就系爭事故應負
    全部肇事責任乙節，為被告所不爭執，復經本院依職權調閱
    111年度交簡字第2777號刑事案卷核閱無誤，可信為真實。
    是原告依據侵權行為之法律關係，請求被告負侵權行為損害
    賠償責任，於法自屬有據。
　㈡又原告請求之各項賠償，其中醫療費用3,790元及就醫交通費
    4,400元，為被告所不爭執，同意如數賠償。是原告上開賠
    償之請求，核屬有據，應予准許。
　㈢至原告其餘請求之賠償，則據被告提出自行車維修費用應計
    算折舊，質疑原告合理休養期間及工作損失之金額，及精神
    慰撫金過高等抗辯。爰就上開有爭執之賠償項目，調查及論
    述如下：
  　⒈自行車維修費用：原告主張騎乘之自行車受損，經修復支
      出14,067元乙節，業據提出電子發票證明聯為證，雖被告
      不爭執修復費用，但抗辯零件應計算折舊云云。本院審閱
      刑事案卷所附照片，原告騎乘之自行車，乃供專攻運動之
      碳纖維公路自行車，非營業單位或家庭通常購置供陸運運
      輸之資產，而無固定資產耐用年數表之適用，故自行車雖
      因修復而更換零件，仍不予計算折舊。本件原告既有實際
      支出修復費用，請求被告如數賠償，為有理由，應予准許
      。　　　
  　⒉工作損失：原告主張受傷後需休養一個月乙節，業據提出
      奇美醫療財團法人奇美醫院診斷證明書為憑。被告片面主
      張原告僅需休養5日，顯屬個人主觀意見，不具有專業性
      ，自非可採。至原告主張其每月薪資52,300元，但不及提
      出薪資收入相關單據，同意按投保薪資每月45,800元為賠
      償之計算依據，則未據被告抗辯，復有本院查詢之勞保投
      保紀錄在卷可參，應可採認。是原告請求被告賠償休養期
      間工作收入減少之損失45,800元，為有理由，逾此部分之
      請求，因舉證不足，不予准許。　　　　　　　
  　⒊精神慰撫金：原告請求賠償104,600元，被告僅願賠償5,00
      0元。查原告因本件事故，受有下背鈍挫傷，雖傷勢非重
      。但受傷部位仍感受疼痛，影響生活作息，並須往返就醫
      ，造成時間及金錢之花費，精神上受有相當程度之痛苦，
      原告就其所受非財產上之損害，請求被告賠償精神慰撫金
      ，於法有據。經本院依職權調閱兩造之勞保記錄及財產所
      得資料，兼衡兩造之年齡、教育程度、家庭狀況、工作情
      狀及原告受傷程度等一切情狀，認原告請求精神慰撫金30
      ,000元應為已足，逾此部分之請求，核屬過高，不予准許
      。 
　㈣綜上所述，本件原告依侵權行為損害賠償法律關係，所得請
    求之賠償依序為醫藥費3,790元、就醫交通費4,400元、自行
    車維修費用14,067元、工作損失45,800元及精神慰撫金30,0
    00元，合計98,057元(計算式：3,790+4,400+14,067+45,800
    +30,000=98,057)。從而，原告請求被告給付98,057元，為
    有理由；逾此部分之請求，則無理由，應予駁回。　　
六、按各當事人一部勝訴、一部敗訴者，其訴訟費用，由法院酌
    量情形，命兩造以比例分擔或命一造負擔，或命兩造各自負
    擔其支出之訴訟費用。法院為終局判決時，應依職權為訴訟
    費用之裁判，此民事訴訟法第79條及第87條第1項定有明文
    。本件訴訟僅原告支出第一審裁判費用1,990元，被告無費
    用支出，是本件訴訟費用額確定為1,990元，並按兩造勝敗
    程度酌定各應負擔之金額。及本件係依民事訴訟法第427條
    第1項適用簡易程序之簡易事件，所為被告敗訴之判決，依
    同法第389條第1項第3款之規定，應依職權宣告假執行。
七、據上論結，本件原告之訴為一部有理由，一部無理由，依民
    事訴訟法第79條、第87條第1項、第389條第1項第3款，判決
    如主文。　　
中　　華　　民　　國　　111 　年　　12　　月　　2 　　日
                  臺灣臺南地方法院新市簡易庭
　　　　　　　　　　　　　　　　　法  官　許蕙蘭
上為正本係照原本作成。
如不服本判決，應於送達後20日內，向本院提出上訴狀並表明上
訴理由，如於本判決宣示後送達前提起上訴者，應於判決送達後
廿日內補提上訴理由書（須附繕本）。如委任律師提起上訴者，
應一併繳納上訴審裁判費。
中　　華　　民　　國　　111 　年　　12　　月　　2 　　日
                                  書記官  柯于婷